臺灣板橋地方法院刑事判決　　　　　　　96年度易字第2775號
公　訴　人　臺灣板橋地方法院檢察署檢察官
被　　　告　乙○○
上列被告因妨害公務案件，經檢察官提起公訴（96年度偵字第18
256 號），因被告於本院準備程序中為有罪之陳述，本院告知被
告簡式審判程序之旨，並聽取當事人之意見後，經合議庭裁定由
受命法官進行簡式審判程序審理，判決如下：
    主  文
乙○○攜帶兇器竊盜，累犯，處有期徒刑捌月。扣案鐮刀壹支沒
收。
    事  實
一、乙○○前因竊盜案件，經本院於民國九十二年二月二十六日
    以九十二年度易字第五七三號刑事判決判處有期徒刑六月，
    如易科罰金以銀元三百元折算一日，於九十二年三月二十四
    日判決確定，嗣於九十二年十月二十二日縮刑期滿執行完畢
    。詎其猶不知悔悟，竟意圖為自己不法之所有，於九十六年
    八月七日下午三時許騎乘其所有車牌號碼SD五─七八五號輕
    型機車，攜帶其所有於客觀上足對人之生命、身體、安全構
    成威脅，而具有危險性之鐮刀一支，至臺北縣三峽鎮○○路
    ○段三八三之一號甲○○所經營之「漢磊砂石場」內，見該
    場區已無營業，且場區內之辦公室門鎖遭人破壞，認有機可
    乘，乃逕行進入上開辦公室，竊取甲○○所有置於該辦公室
    內之黑色電纜線、灰色電纜線、電腦網路線各一綑、白鐵鎖
    頭一個，及場區內之白鐵片六塊（均據甲○○領回），得手
    後搬至上開機車逃離現場。嗣於同日下午四時十五分許，為
    警在臺北縣三峽鎮○○路○段前查獲，並扣得前揭其所有之
    鐮刀一支。
二、案經臺北縣政府警察局三峽分局報請臺灣板橋地方法院檢察
    署檢察官偵查起訴，因乙○○於本院準備程序中為有罪之陳
    述，經本院合議庭裁定以簡式審判程序審理。
    理  由
一、上開犯罪事實業據被告乙○○於本院審理中坦承不諱，核與
    被害人甲○○於警詢之指述相符，且有甲○○立具之贓物認
    領保管單一紙、現場及扣案物照片八幀在卷足憑。復有扣案
    鐮刀一支足資佐證。至被告於警詢、檢察官偵訊時辯稱：以
    為該砂石場已廢棄，始入內撿拾廢棄物云云。惟查，該砂石
    場場區及辦公室雖無人看守，惟場區均設有圍籬，辦公室大
    門之前有上鎖，該批遭竊物品價值共約新臺幣一萬元等情，
    業據被害人甲○○於警詢時陳明在卷，且被告於檢察官偵訊
    時及本院審理時亦自承：其住在該砂石場附近，因該砂石廠
    已無營業，無人看管，始自鐵皮圍牆缺口進入，因現在景氣
    不好，才想進去拿取東西去變賣等語，足徵其對於上開物品
    尚有相當之價值，應有認知，而依常情，他人置放在設有圍
    籬之私人場地，或無人使用、看管之房舍內之財物，實難認
    有拋棄所有權或放棄管領支配之意，被告既可判明上開物品
    具有相當價值，又非屬無主之廢棄物，仍執意取之，破壞原
    持有支配狀態，其不法所有意圖甚明。從而，本案事證已臻
    明確，被告犯行洵堪認定，自應依法論科。
二、按刑法第三百二十一條第一項第三款之攜帶兇器竊盜罪，係
    以行為人攜帶兇器竊盜為其加重條件，此所謂兇器，其種類
    並無限制，凡客觀上足對人之生命、身體、安全構成威脅，
    具有危險性之兇器均屬之，且祇須行竊時攜帶此種具有危險
    性之兇器為已足，並不以攜帶之初有行兇之意圖為必要。（
    參照最高法院七十九年台上字第五二五三號判例）。鐮刀為
    銳利且質地堅硬之金屬製品，此觀諸卷附之扣案物品照片即
    明，如以之攻擊人體，客觀上顯足以造成相當之傷害，堪認
    具危險性可作為兇器使用無疑，是被告攜帶上述工具竊取砂
    石廠內物品，核其所為，係犯刑法第三百二十一第一項第三
    款之攜帶兇器竊盜罪。查被告有事實欄所載刑事科刑及執行
    紀錄，於九十二年十月二十二日縮刑期滿執行完畢，有臺灣
    高等法院被告前案紀錄表一份在卷可稽，其於五年內故意再
    犯有期徒刑以上本案之罪，為累犯，應依刑法第四十七條第
    一項之規定加重其刑。爰審酌被告前有竊盜前科，素行不良
    ，猶不知悔改，因貪圖一己之私利而為本案犯行之犯罪動機
    、目的、手段、所生危害及智識程度、犯罪後已坦承犯行之
    態度等一切情狀，量處如主文所示之刑，以資懲儆。
三、扣案鐮刀一支，係被告所有供其為本件犯罪所用之物，此據
    被告供明在卷，爰依刑法第三十八條第一項第二款規定，併
    予宣告沒收。
據上論斷，應依刑事訴訟法第二百七十三條之一第一項、第二百
九十九條第一項前段、刑法第三百二十一條第一項第三款、第四
十七條第一項、第三十八條第一項第二款，判決如主文。
本案經檢察官謝岳龍到庭執行職務。
中　　華　　民　　國　　96　　年　　11　　月　　30　　日
                  刑事第十五庭  法  官  劉安榕
上列正本證明與原本無異。
如不服本判決，應於判決送達後十日內敘明上訴理由向本院提出
上訴狀（應附繕本），上訴於臺灣高等法院。
                            書記官  楊  馥  如
中　　華　　民　　國　　96　　年　　11　　月　　30　　日
附錄本案論罪科刑法條全文：
刑法第321 條：
犯竊盜罪而有左列情形之一者，處六月以上、五年以下有期徒刑
：
一、於夜間侵入住宅或有人居住之建築物、船艦或隱匿其內而犯
    之者。
二、毀越門扇、牆垣或其他安全設備而犯之者。
三、攜帶兇器而犯之者。
四、結夥三人以上而犯之者。
五、乘火災、水災或其他災害之際而犯之者。
六、在車站或埠頭而犯之者。
前項之未遂犯罰之。
